【裁判字號】    97,訴緝,52
【裁判日期】    971126
【裁判案由】    違反毒品危害防制條例
【裁判全文】
臺灣屏東地方法院刑事判決              97年度訴緝字第52號
公  訴  人  臺灣屏東地方法院檢察署檢察官
被      告  甲○○
                    （另案
上列被告因違反毒品危害防制條例案件，經檢察官提起公訴（97
年度毒偵字第265 號），嗣被告於本院準備程序進行中先就被訴
事實為有罪之陳述，本院告知被告簡式審判程序之旨，並聽取當
事人之意見後，裁定改由受命法官獨任依簡式審判程序審理，判
決如下：
    主  文
甲○○施用第一級毒品，累犯，處有期徒刑壹年；又施用第二級
毒品，累犯，處有期徒刑捌月。應執行有期徒刑壹年陸月。
    事  實
一、甲○○前因施用毒品案件，經本院以88年度毒聲字第1239號
    裁定送觀察、勒戒，經評定有繼續施用毒品傾向，又經本院
    以88年度毒聲字第1403號裁定令入戒治處所施以強制戒治，
    嗣因戒治成效良好，經本院裁定停止戒治付保護管束，至民
    國89年7 月6 日保護管束期滿，以執行完畢論，並經臺灣屏
    東地方法院檢察署檢察官於89年7 月31日以89年度戒毒偵字
    第304 號為不起訴處分確定；又因施用毒品案件，經本院以
    92年度毒聲字第570 號裁定令入戒治處所施以強制戒治，嗣
    因毒品危害防制條例修正，而無法繼續執行戒治，經臺灣屏
    東地方法院檢察署檢察官於93年1 月9 日以92年度戒執緝二
    字第79號以法律修正為由簽結，刑責部分，則經本院以92年
    度簡字第151 號判決處有期徒刑5 月確定，於93年6 月8 日
    執行完畢；另因竊盜案件，分別經本院以94年度簡字第209
    號判決處有期徒刑6 月、以94年度易字第307 號判決處有期
    徒刑4 月確定，嗣經本院以94年度聲字第1026號裁定合併定
    應執行有期徒刑9 月確定；再因施用毒品案件，分別經臺灣
    高等法院高雄分院以94年度上訴字第515 號判決處有期徒刑
    1 年、本院以94年度訴字第315 號判決處有期徒刑1 年2 月
    確定，嗣經臺灣高等法院高雄分院就此2 罪以94年度聲字第
    455 號裁定定應執行有期徒刑2 年確定，復經同法院以96年
    度聲減字第748 號裁定減刑為應執行有期徒刑1 年，而於96
    年7 月16日執行完畢。詎仍不知悔改，明知海洛因及甲基安
    非他命業經分別公告列為毒品危害防制條例第2 條第1項 第
    1 、2 款之第一級毒品及第二級毒品，不得非法持有、施用
    ，竟分別基於施用第一級毒品海洛因及第二級毒品甲基安非
    他命之犯意，於96年11月26日下午3 時10分許，在其位於屏
    東縣麟洛鄉○○村○○街15號之住處房間內，以將海洛因摻
    入香煙內點燃吸食之方式，施用第一級毒品海洛因1 次，另
    以將甲基安非他命置入玻璃管吸食器內，以火燒烤成煙霧吸
    食之方式，施用第二級毒品甲基安非他命1 次。嗣於96年11
    月29日中午12時30分許，其因另涉嫌竊盜案件，在屏東縣長
    治鄉榮華村中央電台附近為警盤查，警方查得其有施用毒品
    前科，詢問伊有無施用毒品，其在有偵查犯罪職權之公務員
    或機關知悉其上開犯行前，即主動供承上情，警方復徵得其
    同意，採集其尿液檢體送檢驗，結果呈嗎啡及甲基安非他命
    陽性反應，而查知上情。
二、案經屏東縣警察局屏東分局報告臺灣屏東地方法院檢察署檢
    察官偵查起訴。
    理  由
一、本案被告甲○○所犯違反毒品危害防制條例案件，並非法定
    刑為死刑、無期徒刑或最輕本刑3 年以上有期徒刑之罪，亦
    非高等法院管轄第一審之案件，而被告於本院準備程序中就
    被訴事實為有罪之陳述，本院合議庭乃裁定由受命法官獨任
    進行簡式審判程序。又簡式審判程序之證據調查，依刑事訴
    訟法第273 條之2 規定，不受同法第159 條第1 項審判外陳
    述排除之限制，再被告對於卷內之各項證據，亦不爭執證據
    能力，故卷內所列之各項證據，自得作為證據，先予敘明。
二、上揭事實，業據被告坦承不諱，其為警所採集之尿液檢體，
    經送請正修科技大學超微量研究科技中心以酵素免疫分析法
    及氣相層析質譜儀法檢驗，結果呈嗎啡及甲基安非他命陽性
    反應，有該中心96年12月13日編號R00-0000-000號檢驗報告
    1 份在卷足憑，被告自白顯與事實相符。又按毒品危害防制
    條例於92年7 月9 日修正公布，其中第20條、第23條將施用
    毒品之刑事處遇程序，區分為「初犯」、「5 年內再犯」、
    「5 年後再犯」，而依立法理由觀之，僅限於「初犯」、「
    5 年後再犯」，始應先經觀察、勒戒或強制戒治程序，倘被
    告於5 年內已再犯，經依法追訴處罰，縱其第3 次（或第3
    次以上）再度施用毒品之時間，在初犯經觀察、勒戒或強制
    戒治執行完畢釋放5 年以後，已不合於「5 年後再犯」之規
    定，且因已於「5 年內再犯」，顯見其再犯率甚高，原實施
    觀察、勒戒或強制戒治，已無法收其實效，即應依該條例第
    10條處罰，最高法院95年5 月9 日95年度第7 次刑事庭會議
    決議可資參照。查被告前因施用毒品案件，經本院以88年度
    毒聲字第1239號裁定送觀察、勒戒，經評定有繼續施用毒品
    傾向，又經本院以88年度毒聲字第1403號裁定令入戒治處所
    施以強制戒治，嗣因戒治成效良好，經本院裁定停止戒治，
    至89年7 月6 日期滿，以執行完畢論，並經臺灣屏東地方法
    院檢察署檢察官於89年7 月31日以89年度戒毒偵字第304 號
    為不起訴處分確定，又因施用毒品案件，經本院以92年度毒
    聲字第570 號裁定令入戒治處所施以強制戒治，嗣因毒品危
    害防制條例修正，無法繼續執行戒治，經臺灣屏東地方法院
    檢察署檢察官於93年1 月9 日以92年度戒執緝二字第79號以
    法律修正為由簽結，刑責部分，則經本院以92年度簡字第
    151 號判決處有期徒刑5 月確定，而於93年6 月8 日執行完
    畢；另因竊盜案件，經本院以94年度簡字第209 號判決處有
    期徒刑6 月、以94年度易字第307 號判決處有期徒刑4 月確
    定，嗣經本院以94年度聲字第1026號裁定合併定應執行有期
    徒刑9 月，再因施用毒品案件，分別經臺灣高等法院高雄分
    院以94年度上訴字第515 號判決處有期徒刑1 年、本院以94
    年度訴字第315 號判決處有期徒刑1 年2 月確定，嗣經臺灣
    高等法院高雄分院以94年度聲字第455 號裁定定應執行有期
    徒刑2 年確定，復經該法院以96年度聲減字第748 號裁定減
    刑為應執行有期徒刑1 年，而於96年7 月16日執行完畢之事
    實，有臺灣屏東地方法院檢察署刑案資料查註紀錄表、臺灣
    高等法院被告全國前案紀錄表各1 份在卷可按，是被告既已
    於強制戒治執行完畢後5 年內再犯施用毒品案件，並經法院
    論罪科刑，即非屬前述「5 年後再犯」之情形，檢察官自應
    依法追訴。從而，本件事證明確，被告犯行洵堪認定，應依
    法論科。
三、查海洛因、甲基安非他命分屬毒品危害防制條例第2 條第2
    項第1 款、第2 款所規定之第一級毒品及第二級毒品。是核
    被告所為，分別係犯毒品危害防制條例第10條第1 項施用第
    一級毒品及同條第2 項之施用第二級毒品罪。其持有毒品復
    進而施用，持有毒品之低度行為，各為施用毒品之高度行為
    所吸收，均不另論罪。又其所犯上開2 罪，犯意各別，行為
    互殊，應予分論併罰。再被告前有如事實欄所示之科刑及執
    行情形，有臺灣屏東地方法院檢察署刑案資料查註紀錄表、
    臺灣高等法院被告前案紀錄表各1 份附卷足憑，其於刑之執
    行完畢後5 年內，故意再犯本件有期徒刑之2 罪，均為累犯
    ，均應依刑法第47條第1 項加重其刑。再查本件被告係因另
    涉嫌竊盜案件，為警盤查並帶回警局製作筆錄時，警方查詢
    後得知其有施用毒品前科，詢問伊是否有施用毒品，被告即
    主動供承於上開時地施用毒品之犯行，有本院公務電話紀錄
    1 紙在卷可憑（見本院卷第48、49頁），堪認其於有偵查犯
    罪職權之公務員或機關發覺其本件犯行前，即主動供承其犯
    行，嗣並接受裁判，符合自首之規定，就上開2 罪，均應依
    刑法第62條前段規定減輕其刑，並均依法先加重後減輕之。
    爰審酌被告施用毒品，足以戕害其身心，滋生其他犯罪，且
    前科累累、素行不良，業於前述，惟念其犯後自首犯行，且
    施用毒品行為於本質上係屬自我戕害行為，反社會性之程度
    尚屬較低等一切情狀，各量處如主文所示之刑，並定其應執
    行之刑。
據上論斷，應依刑事訴訟法第273 條之1 第1 項、第299 條第1
項前段，毒品危害防制條例第10條第1 項、第2 項，刑法第11條
前段、第47條第1 項、第62條前段、第51條第5 款，判決如主文
。
本案經檢察官李侑姿到庭執行職務。
中    華     民     國    97   年   11    月    26    日
                    刑事第五庭  法  官  陳秀慧
以上正本證明與原本無異。
如不服本判決應於收受判決後10日內向本院提出上訴書狀，並應
敘述具體理由；其未敘述上訴理由者，應於上訴期間屆滿後20日
內向本院補提理由書（均須按他造當事人之人數附繕本）「切勿
逕送上級法院」。
                               書記官  溫訓暖
中    華     民     國    97   年   11    月    26    日
附錄本判決論罪科刑法條：
毒品危害防制條例第10條第1、2項：
施用第一級毒品者，處6月以上5年以下有期徒刑。
施用第二級毒品者，處 3 年以下有期徒刑。


司法院資訊處製作；財團法人民間司法改革基金會備份。
